【裁判字號】    99,訴,1399
【裁判日期】    990531
【裁判案由】    毒品危害防制條例
【裁判全文】
臺灣板橋地方法院刑事判決              99年度訴字第1399號
公  訴  人  臺灣板橋地方法院檢察署檢察官
被      告  甲○○
上列被告因毒品危害防制條例案件，經檢察官提起公訴（99年度
毒偵字第2718號），本院依簡式審判程序判決如下：
    主  文
甲○○施用第一級毒品，累犯，處有期徒刑玖月。扣案海洛因肆
包驗餘淨重共計零點玖伍公克均沒收銷燬之；上開海洛因之外包
裝袋肆只均沒收。
    事  實
一、甲○○前因施用毒品案件，經本院以90年度毒聲字第3060號
    裁定送觀察、勒戒後，認有繼續施用毒品之傾向，再經本院
    以90年度毒聲字第4670號裁定令入戒治處所施以強制戒治，
    嗣於民國91年11月29日（起訴書誤載為91年11月30日）執行
    完畢出所，並由臺灣板橋地方法院檢察署檢察官以92年度戒
    毒偵字第10號為不起訴處分確定。惟其於上開強制戒治執行
    完畢後五年內，復因於96年9 月25日施用第一級毒品案件，
    經本院以96年度訴字第4073號刑事判決判處有期徒刑八月，
    後因撤回上訴而確定，經入監執行後，甫於98年5 月22日縮
    刑期滿執行完畢。
二、詎甲○○仍未悛悔，復基於施用第一級毒品海洛因（下稱海
    洛因）及第二級毒品甲基安非他命（下稱甲基安非他命）之
    犯意，於99年3 月18日上午8 時許，在其位於臺北縣三重市
    ○○○街207 號3 樓之住處內，以將海洛因及甲基安非他命
    粉末混合摻水稀釋後，再以針筒注入體內之方式，同時非法
    施用海洛因及甲基安非他命一次。嗣於99年3 月18日下午1
    時許，在臺北縣蘆洲市○○路182 號前為警查獲，並扣得海
    洛因四包（驗餘淨重共計0.95公克），經警採集尿液，送驗
    結果呈鴉片類（嗎啡）及甲基安非他命類陽性反應，始悉上
    情。
三、案經臺北市政府警察局中正第一分局移送臺灣板橋地方法院
    檢察署檢察官偵查起訴。
    理  由
一、本件被告甲○○所犯係死刑、無期徒刑、最輕本刑為三年以
    上有期徒刑以外之罪，其於準備程序中就被訴事實為有罪之
    陳述，經法官告知簡式審判程序之旨，並聽取公訴人及被告
    之意見後，本院業已於99年5 月19日依刑事訴訟法第273 條
    之1 第1 項之規定，合議裁定由受命法官獨任進行簡式審判
    程序，合先敘明。
二、前揭事實業據被告於警詢、偵查及本院審理中均供承不諱，
    而其於上開時、地為警查獲後所採尿液，經送臺灣尖端先進
    生技醫藥股份有限公司以EIA 酵素免疫分析法初步檢驗，再
    以GC/MS 氣相層析質譜儀法確認檢驗結果，確均呈鴉片類（
    嗎啡）及甲基安非他命類陽性反應乙節，亦有該公司99年3
    月31日濫用藥物檢驗報告、尿液檢體委驗單各一紙附卷可稽
    ，暨毒品海洛因四包扣案可資佐證。前揭扣案毒品經送鑑定
    後，確實含有海洛因成分等情，復有法務部調查局濫用藥物
    實驗室99年4月20日調科壹字第09923009080號鑑定書一份在
    卷可按，被告之自白既有上開證據足資補強，應堪信為真實
    。據此，本案事證明確，被告犯行堪以認定。
三、經查被告前因施用毒品案件，經本院以90年度毒聲字第3060
    號裁定送觀察、勒戒後，認有繼續施用毒品之傾向，再經本
    院以90年度毒聲字第4670號裁定令入戒治處所施以強制戒治
    ，嗣於91年11月29日執行完畢出所，並由臺灣板橋地方法院
    檢察署檢察官以92年度戒毒偵字第10號為不起訴處分確定。
    惟其於上開強制戒治執行完畢後五年內，復因於96年9 月25
    日施用第一級毒品案件，經本院以96年度訴字第4073號刑事
    判決判處有期徒刑八月，後因撤回上訴而確定等情，有上開
    裁定書、處分書、判決書及臺灣高等法院被告前案紀錄表各
    一份在卷可按。被告既曾於因施用毒品案件而經強制戒治執
    行完畢後之五年內，再犯毒品危害防制條例第10條第1 項所
    定之施用第一級毒品罪，並經法院判刑確定，即屬「五年內
    再犯」之情形，再犯率甚高，原所實施之觀察、勒戒及強制
    戒治已無法收其實效，此次再犯上開條例第10條第1 項、第
    2 項之罪，即應依上開條例第23條第2 項之規定逕予論罪科
    刑。
四、論罪科刑部分：
(一)按海洛因、甲基安非他命分別為毒品危害防制條例第2 條第
    2 項第1 款、第2 款所定之第一級、第二級毒品，故核被告
    所為，係犯上開條例第10條第1 項之施用第一級毒品罪及同
    條第2 項之施用第二級毒品罪。其施用前持有海洛因、甲基
    安非他命之行為，均為其施用之高度行為所吸收，而不另論
    罪。被告以一行為同時施用海洛因及甲基安非他命，為想像
    競合犯，應依刑法第55條規定從一重依施用第一級毒品罪處
    斷。
(二)被告前因施用第一級毒品案件，經本院以96年度訴字第4073
    號刑事判決判處有期徒刑八月，後因撤回上訴而確定，經入
    監執行後，甫於98年5 月22日縮刑期滿執行完畢乙節，有上
    開被告前案紀錄表一份在卷可按，其受有期徒刑執行完畢後
    五年內，故意再犯本件有期徒刑以上之罪，為累犯，應依刑
    法第47條第1 項之規定加重其刑。
(三)本院爰審酌被告前已有因施用毒品而經觀察、勒戒、強制戒
    治及論罪科刑之紀錄，有上開被告前案紀錄表一份在卷可按
    ，猶再犯本件施用毒品犯行，可徵其悔意不深，遠離毒品之
    意志薄弱，惟其施用毒品係自戕行為，對他人法益尚無具體
    危害，及其施用毒品之動機，暨犯罪後坦承犯行之態度等一
    切情狀，量處如主文所示之刑，以資懲儆。
(四)扣案海洛因四包內之海洛因（驗餘淨重共計0.95公克）係第
    一級毒品，不問屬於犯人與否，均應依毒品危害防制條例第
    18條第1 項前段規定宣告沒收銷燬之。至盛裝上開海洛因之
    外包裝袋四只，有防制毒品裸露、潮濕及便於攜帶之功能，
    均係被告所有供犯本件施用毒品犯行所用之物，業據其供承
    在卷，爰併依刑法第38條第1 項第2 款之規定沒收之。
據上論斷，應依刑事訴訟法第273 條之1 第1 項、第299 條第1
項前段，毒品危害防制條例第10條第1 項、第2 項、第18條第1
項前段，刑法第11條前段、第55條、第47條第1 項、第38條第1
項第2 款，判決如主文。
本案經檢察官陳旭華到庭執行職務。
中    華    民    國    99    年    5     月    31    日
                  刑事第十庭  法  官 張紹省
上列正本證明與原本無異。
如不服本判決，應於判決送達後10日內敘明上訴理由，向本院提
出上訴狀 (應附繕本) ，上訴於臺灣高等法院。其未敘述上訴理
由者，應於上訴期間屆滿後20日內向本院補提理由書「切勿逕送
上級法院」。
                              書記官 周雅玲
中    華    民    國    99    年    5     月    31    日
附錄本案論罪科刑法條全文：
毒品危害防制條例第10條
施用第一級毒品者，處六月以上五年以下有期徒刑。
施用第二級毒品者，處三年以下有期徒刑。

司法院資訊處製作；財團法人民間司法改革基金會備份。
